nb: Basstrommeskinntype: EMAD-stil (ekstern demping); Netting/øving; Powerstroke-stil (dempingsring); Forhåndsdempet; Standard (åpen); Vintage (kalveskinn/Fiberskyn-stil); Annet
da: Stortrommens skindtype: EMAD-stil (ekstern dæmpning); Net/øvelse; Powerstroke-stil (dæmperring); Foruddæmpet; Standard (åben); Vintage (kalv/fiberskyn-stil); Andet
ru: Тип барабанной головки бас-барабана: В стиле EMAD (внешнее демпфирование); Сетчатый / тренировочный; В стиле Powerstroke (демпфирующее кольцо); Предварительно приглушенный; Стандартный (открытый); Винтажный (телячья кожа / стиль Fiberskyn); Другое
ko: 베이스 드럼 헤드 유형: EMAD 스타일(외부 댐핑); 메시/연습용; 파워스트로크 스타일(댐핑 링); 사전 머플 처리; 표준(오픈); 빈티지(카프/파이버스킨 스타일); 기타
bg-BG: Тип кожа за бас барабан: Тип EMAD (външно демпфериране); Мрежеста/за упражнения; Тип Powerstroke (демпферен пръстен); Предварително заглушена; Стандартна (отворена); Винтидж (тип телешка кожа/Fiberskyn); Друго
sv: Typ av huvud på bastrumman: EMAD-stil (extern dämpning); Mesh/övning; Powerstroke-stil (dämpningsring); Fördämpad; Standard (öppen); Vintage (kalvskinn-/fiberskyn-stil); Övrigt
zh-TW: 大鼓鼓皮類型: EMAD 風格 (外部減震); 網狀/練習用; Powerstroke 風格 (減震環); 預先消音處理; 標準 (開放); 復古風 (小牛皮/仿牛皮風格); 其他
fi: Bassorummun kalvon tyyppi: EMAD-tyylinen (ulkoinen vaimennus); Verkko/harjoitus; Powerstroke-tyylinen (vaimennusrengas); Esivaimennettu; Vakio (avoin); Vintage (vasikannahka-/Fiberskyn-tyylinen); Muu
vi: Loại mặt trống bass: Phong cách EMAD (giảm âm bên ngoài); Mặt lưới/tập luyện; Phong cách Powerstroke (vòng giảm âm); Giảm âm sẵn; Tiêu chuẩn (mở); Cổ điển (phong cách da bê/fiberskyn); Khác
pl: Typ membrany stopy perkusyjnej: W stylu EMAD (tłumienie zewnętrzne); Siatkowy / treningowy; W stylu Powerstroke (pierścień tłumiący); Fabrycznie stłumiony; Standardowy (otwarty); Vintage (styl calf/fiberskyn); Inne
th: ประเภทหนังกลองเบส: สไตล์ EMAD (การซับเสียงด้านนอก); ตาข่าย/ซ้อม; สไตล์ Powerstroke (วงแหวนซับเสียง); ซับเสียงล่วงหน้า; มาตรฐาน (เปิด); วินเทจ (สไตล์หนังลูกวัว/Fiberskyn); อื่นๆ
sl-SI: Vrsta glave bas bobna: V slogu EMAD (zunanje dušenje); Mreža/za vajo; V slogu Powerstroke (dušilni obroč); Predhodno zadušeno; Standardno (odprto); Vintage (v slogu telečjega usnja / Fiberskyn); Drugo
ja: バスドラムヘッドタイプ: EMADスタイル (外部ダンピング); メッシュ/練習用; パワーストロークスタイル (ダンピングリング); プレミュート; スタンダード (オープン); ヴィンテージ (カーフ/ファイバースキンスタイル); その他
hu: Basszusdobfej típusa: EMAD-stílusú (külső tompítás); Hálós/gyakorló; Powerstroke-stílusú (tompítógyűrű); Előre tompított; Normál (nyitott); Vintage (borjúbőr/fiberskyn stílusú); Egyéb
cs: Typ blány velkého bubnu: Styl EMAD (vnější tlumení); Síťová/cvičná; Styl Powerstroke (tlumicí kroužek); Předtlumená; Standardní (otevřená); Vintage (styl telecí kůže / Fiberskyn); Jiné
fr: Type de peau de grosse caisse: Style EMAD (atténuation externe); Maillée/pratique; Style Powerstroke (anneau atténuateur); Pré-atténuée; Standard (ouverte); Vintage (style veau/Fiberskyn); Autre
de: Typ des Bassdrumfells: EMAD-Stil (äußere Dämpfung); Mesh/Übung; Powerstroke-Stil (Dämpfungsring); Vorgedämpft; Standard (offen); Vintage (Naturfell-/Fiberskyn-Stil); Sonstige
tr: Bas davul derisi tipi: EMAD tarzı (harici sönümleme); Ağ/pratik; Powerstroke tarzı (sönümleme halkası); Önceden susturulmuş; Standart (açık); Vintage (dana derisi/fiberskyn tarzı); Diğer
it: tipo di pelle per grancassa: Stile EMAD (smorzamento esterno); Mesh/pratica; Stile Powerstroke (anello smorzatore); Pre-silenziato; Standard (aperto); Vintage (stile vitello/fiberskyn); Altro
es: Tipo de parche de bombo: Estilo EMAD (amortiguación externa); Malla/práctica; Estilo Powerstroke (anillo amortiguador); Pre-amortiguado; Estándar (abierto); Vintage (estilo piel de becerro/Fiberskyn); Otro
pt-PT: Tipo de pele do bombo: Estilo EMAD (amortecimento externo); Malha/prática; Estilo Powerstroke (anel abafador); Pré-silenciado; Padrão (aberto); Vintage (estilo vitela/fiberskyn); Outro
nl: Bassdrumvel type: EMAD-stijl (externe demping); Gaas-/oefenvel; Powerstroke-stijl (dempring); Voorgedempt; Standaard (open); Vintage (kalfsleer/fiberskyn-stijl); Overig
lt-LT: Bosinio būgno galvutės tipas: EMAD stiliaus (išorinis slopinimas); Tinklinis / treniruočių; „Powerstroke“ stiliaus (slopinimo žiedas); Iš anksto nuslopintas; Standartinis (atviras); Vintažinis (veršiuko odos / „Fiberskyn“ stiliaus); Kita
en: Bass drum head type: EMAD-style (external damping); Mesh/practice; Powerstroke-style (damping ring); Pre-muffled; Standard (open); Vintage (calf/fiberskyn style); Other
sk-SK: Typ blany basového bubna: V štýle EMAD (vonkajšie tlmenie); Sieťovaná/cvičná; V štýle Powerstroke (tlmiaci krúžok); Predtlmená; Štandardná (otvorená); Vintage (teľacia koža/štýl Fiberskyn); Iný
ro-RO: Tipul capului tobei mari: Stil EMAD (amortizare externă); Plasă/antrenament; Stil Powerstroke (inel de amortizare); Pre-atenuat; Standard (deschis); Vintage (stil piele de vițel/Fiberskyn); Altele
zh-CN: 低音鼓鼓皮类型: EMAD 样式（外部阻尼）; 网状/练习用; Powerstroke 样式（阻尼环）; 预消音; 标准（开放式）; 复古（小牛皮/仿兽皮样式）; 其他
hr-HR: Vrsta glave za bas-bubanj: U stilu EMAD (vanjsko prigušivanje); Mrežasta / za vježbu; U stilu Powerstroke (prsten za prigušivanje); Unaprijed prigušeno; Standardno (otvoreno); Vintage (stil teleće kože / Fiberskyn); Ostalo
el: Τύπος μεμβράνης μπάσου τυμπάνου: Τύπου EMAD (εξωτερική απόσβεση); Πλέγμα / εξάσκησης; Τύπου Powerstroke (δακτύλιος απόσβεσης); Προ-σιγασμένο; Τυπικό (ανοιχτό); Vintage (τύπου δέρματος μόσχου/Fiberskyn); Άλλο
pt-BR: Tipo de pele de bumbo: Estilo EMAD (abafamento externo); Tela/prática; Estilo Powerstroke (anel abafador); Pré-abafada; Padrão (aberta); Vintage (estilo couro/fiberskyn); Outros